臺灣屏東地方法院刑事判決　　　　　　　96年度訴字第1274號
公　訴　人　臺灣屏東地方法院檢察署檢察官
被　　　告　甲○○
　　　　　　　　　　（現另案
上列被告因違反毒品危害防制條例案件，經檢察官提起公訴（96
年度毒偵字第1924號），被告於準備程序中就被訴事實為有罪之
陳述，經本院合議庭裁定改以簡式審判程序審理，判決如下：
    主  文
甲○○施用第一級毒品，累犯，處有期徒刑壹年；扣案之注射針
筒壹支沒收銷燬之。
    事  實
一、甲○○前於93年間因施用毒品案件，經本院以93年度毒聲字
    第92號裁定送觀察、勒戒，因認有繼續施用毒品傾向，經本
    院以93年度毒聲字第239 號裁定送強制戒治，嗣無繼續戒治
    之必要，於93年11月15日釋放出所，並由臺灣屏東地方法院
    檢察署檢察官於93年11月18日以93年度戒毒偵字第134 號為
    不起訴處分確定。又於94年間因施用第一級毒品案件，經臺
    灣高等法院高雄分院以94年度上訴字第847 號判決判處有期
    徒刑1 年6 月確定；又於同年間因施用第二級毒品案件，經
    本院以94年度簡字第1086號判決判處有期徒刑5 月確定，上
    開二罪經本院以95年度聲字第897 號裁定定應執行有期徒刑
    1 年9 月確定，於96年4 月3 日因縮短刑期假釋出監，並付
    保護管束，原於96年7 月20日假釋期滿，惟因中華民國96年
    罪犯減刑條例於96年7 月16日施行，而以施行日為刑期執行
    完畢之日。
二、詎甲○○仍不知戒除毒癮，竟於觀察勒戒、強制戒治執行完
    畢釋放後5 年內，基於施用第一級毒品海洛因之犯意，於96
    年9 月20日14時許，在屏東縣屏東市歸來加油站廁所內，以
    海洛因摻入針筒內以注射之方式施用第一級毒品海洛因1 次
    。嗣於96年9 月21日8 時50分許，在屏東縣麟洛鄉○○巷道
    旁，因行跡可疑，經警盤查而扣得其所有供以施用海洛因並
    含有海洛因成分之注射針筒1 支，並徵其同意採尿送驗後，
    檢驗結果呈嗎啡陽性反應，始悉上情。
三、案經屏東縣警察局內埔分局報告臺灣屏東地方法院檢察署檢
    察官偵查起訴。
    理  由
一、本案被告甲○○所犯為死刑、無刑徒刑或最輕本刑為3 年以
    上有期徒刑以外之罪，其於準備程序中就被訴事實為有罪之
    陳述，經法官告知簡式審判程序之旨，並聽取公訴人之意見
    後，依刑事訴訟法第273 條之1 第1 項規定，裁定由受命法
    官獨任進行簡式審判程序，合先敘明。
二、上開事實，迭據被告甲○○於本院審理時坦承不諱，且被告
    為警查獲時採尿送驗結果，呈嗎啡（即海洛因水解後之反應
    ）之陽性反應，有正修科技大學超微量研究科技中心96年10
    月9 日R00-0000-000號檢驗報告1 紙在卷可證（見偵卷第8
    頁）。又有注射針筒1 支扣案足憑；上開注射針筒1 支，經
    查獲警員以臺灣尖端先進生技醫藥公司製造之毒品檢驗試劑
    初步檢驗結果呈海洛因、嗎啡陽性反應，此有報告表1 紙及
    檢驗結果照片1 幀在卷可佐（見警卷第14頁、第17頁）。上
    述鑑驗結果，均係檢驗機關本於專業知識及以精密儀器或科
    學檢驗方法所得之結論，自可憑信，足見被告自白與事實相
    符，堪以採信。被告前於93年間因施用毒品案件，經本院以
    93年度毒聲字第92號裁定送觀察、勒戒，因認有繼續施用毒
    品傾向，經本院以93年度毒聲字第239 號裁定送強制戒治，
    嗣無繼續戒治之必要，於93年11月15日釋放出所，並由臺灣
    屏東地方法院檢察署檢察官於93年11月18日以93年度戒毒偵
    字第134 號為不起訴處分確定，有臺灣屏東地方法院檢察署
    刑案資料查註紀錄表及臺灣高等法院被告前案紀錄表各1 份
    在卷可參。從而，本件事證明確，被告經觀察勒戒、強制戒
    治執行完畢釋放後，5 年內再犯本件施用毒品之犯行堪予認
    定。
三、查海洛因屬毒品危害防制條例第2 條第2 項第1 款所稱之第
    一級毒品，不得持有、施用，被告竟持以施用，核其所為，
    係犯同條例第10條第1 項之施用第一級毒品罪。其施用前持
    有海洛因之低度行為，應為施用之高度行為所吸收，不另論
    罪。查被告於94年間因施用第一級毒品案件，經臺灣高等法
    院高雄分院以94年度上訴字第847 號判決判處有期徒刑1 年
    6 月確定；又於同年間因施用第二級毒品案件，經本院以94
    年度簡字第1086號判決判處有期徒刑5 月確定，上開二罪經
    本院以95年度聲字第897 號裁定定應執行有期徒刑1 年9 月
    確定，於96年4 月3 日因縮短刑期假釋出監，並付保護管束
    ，原於96年7 月20日假釋期滿，惟因中華民國96年罪犯減刑
    條例於96年7 月16日施行，而以施行日為刑期執行完畢之日
    （該條例第2 條第2 項、最高法院87年度台非字第23號判決
    要旨參照），有臺灣屏東地方法院檢察署刑案資料查註紀錄
    表及臺灣高等法院被告前案紀錄表各1 份在卷可按，其受有
    期徒刑之執行完畢後，5 年之內故意再犯有期徒刑以上之罪
    ，為累犯，應刑法第47條第1 項之規定加重其刑。爰審酌被
    告素行非佳，此有卷附之臺灣高等法院被告前案紀錄表1 份
    可參，且被告經觀察勒戒、強制戒治及刑事科刑處罰後，甫
    假釋期滿後即施用毒品，顯見其未能戒除毒癮而無悔改之意
    ，惟念其施用毒品乃自戕行為，及其施用毒品之次數僅1 次
    ，犯罪後坦認犯行，態度尚稱良好等一切情狀，量處如主文
    所示之刑。扣案之注射針筒1 支，為被告所有供其施用海洛
    因之物，業經被告陳明在卷（見本院卷第34頁），且又經屏
    東縣警察局內埔分局新北勢派出所警員以臺灣尖端先進生技
    醫藥公司製造之毒品檢驗試劑初步檢驗結果呈海洛因、嗎啡
    陽性反應，已如上述，則因沾有第一級毒品海洛因成分，與
    第一級毒品海洛因無法分離，應依毒品危害防制條例第18條
    第1 項前段規定沒收銷燬之。
據上論斷，應依刑事訴訟法第273 條之1 第1 項、第299 條第1
項前段，毒品危害防制條例第10條第1 項、第18條第1 項前段，
刑法第11條前段、第47條第1 項，判決如主文。
本案經檢察官顏珮珊到庭執行職務
中　　華　　民　　國　　96　　年　　11　　月　　30　　日
                  刑事第二庭    法  官  陳海寧
以上正本證明與原本無異。
如不服本判決應於收受本判決送達後10日內向本院提出上訴書狀
，其未敘述上訴理由者，並得於提起上訴後10日內向本院補提理
由書狀（均須按他造當事人之人數附繕本）「切勿逕送上級法院
」
中　　華　　民　　國　　96　　年　　11　　月　　30　　日
                                書記官  馮得弟
附錄本案論罪科刑法條
毒品危害防制條例第10條第1項
施用第一級毒品者，處 6 月以上 5 年以下有期徒刑。
